臺灣高雄地方法院刑事判決　　　　　　 100年度易字第1148號
公　訴　人　臺灣高雄地方法院檢察署檢察官
被　　　告　賴清田
指定辯護人　本院公設辯護人黃文德
上列被告因違反性騷擾防治法案件，經檢察官提起公訴（100 年
度偵字第12663 號），本院判決如下：
    主  文
賴清田意圖性騷擾，乘人不及抗拒而為觸摸其臀部之行為，處有
期徒刑肆月，如易科罰金，以新臺幣壹仟元折算壹日；又意圖性
騷擾，乘人不及抗拒而為觸摸其左大腿、左手臂之行為，處有期
徒刑參月，如易科罰金，以新臺幣壹仟元折算壹日。應執行有期
徒刑伍月，如易科罰金，以新臺幣壹仟元折算壹日。
    事  實           
一、賴清田於民國（下同）100 年4 月15日上午7 時40分，於搭
    乘高雄市205 號公車時，見車內人潮擁擠，(一)基於對0000-0
    0000A1（真實姓名年籍詳卷，下稱甲女）性騷擾之意圖，走
    近甲女身後，以其所穿著長褲內之生殖器摩蹭甲女臀部左右
    兩側，引起甲女不悅後，又走至甲女身後再以其長褲內生殖
    器摩蹭甲女臀部後方，經甲女向一旁同學反應遭人性騷擾時
    ，賴清田始停止動作並往公車後方走去。(二)賴清田走至
    0000-000 00A1 （真實姓名年籍詳卷，下稱乙女）座位旁邊
    時，另基於對乙女性騷擾之意圖，又以其膝蓋摩擦乙女左大
    腿外側，再以穿著長褲內之生殖器摩擦乙女左手臂，經乙女
    察覺賴清田其胸部而以「你在看哪裡」大聲喝斥後，賴清田
    始停止上開動作作為。嗣經甲女、乙女下車後討論於車內發
    生之事，立即向公車司機反應上開情事，始查獲上情。
二、案經甲女、乙女訴由高雄市政府警察局鼓山分局移請臺灣高
    雄地方法院檢察署檢察官偵查起訴。
    理  由
壹、證據能力部分
一、按被告以外之人於審判外之陳述，雖不符刑事訴訟法第159
    條之1 至第159 條之4 之規定，而經當事人於審判程序同意
    作為證據，法院審酌該言詞陳述或書面陳述作成時之情況，
    認為適當者，亦得為證據；當事人、代理人或辯護人於法院
    調查證據時，知有第159 第1 項不得為證據之情形，而未於
    言詞辯論終結前聲明異議者，視為有前項之同意，刑事訴訟
    法第159 條之1 及之5 分別定有明文。
二、本案認定事實所引用之卷內證據資料，除原已符同法第159
    條之1 至第159 條之4 規定，及法律另有規定等傳聞法則例
    外規定，而得作為證據外，並無證據證明係公務員違背法定
    程式所取得，而檢察官於本院審理時，已同意其作為本案證
    據之證據能力，被告賴清田則爭執甲女、乙女於警詢及偵查
    中所為陳述之證據能力，其餘證據則同意有證據能力，本院
    審酌甲女、乙女於警詢所為陳述，並無刑事訴訟法第159
    條之2 及第159 條之3 所示情形，依刑事訴訟法第159 條第
    1 項之規定，自不得作為證據；甲女、乙女於偵查中所為
    證述，則係於偵查中向檢察官所為之陳述，且經具結，被告
    就此並主張有何顯不可信之情況，本院復查無該證述有顯不
    可信之情況，參諸前揭刑事訴訟法第159 條之1 第2 項之規
    定，自得作為證據；其他供述證據，以各該陳述作成時之
    情況，並無違法取證之瑕疵，亦認以之作為證據為適當，依
    前揭法條意旨，自得為證據。
貳、認定事實所憑之證據及理由
一、訊據被告坦承有於上揭時地與甲女、乙女同乘在公車內之事
    實，惟矢口否認有何性騷擾犯行，辯稱：伊當時沒有性騷擾
    她們，也沒有做那些動作等語。
二、經查：
  (一)被告所為上揭性騷擾之行為與情節，分別據證人即被害人
    甲女及乙女分別於偵查中及本院審理時具結證述相符（見
    100 偵12663 號卷頁34-36 、36-37 、本院卷頁13-15 、
    16-18 ），以證人甲女與乙女對過程描述之翔實並確定被告
    係行為人又與被告前無生活交集往來之情狀，堪認證人所述
    為可採，被告空言否認，難認可採；又被告係對當時搭乘
    公車前往特定地點之甲女、乙女為前揭行為，顯係利用公車
    係大眾運輸系統，搭乘民眾往來難免身體碰觸而甲女、乙女
    有行程規劃拘限不致因一時身體碰觸而有完全防衛警覺之機
    會所為，符合性騷擾防治法第25條所定之「乘人不及抗拒」
    之要件；雖被告領有身心障礙手冊（見100 偵12263 號卷
    頁20），然依其記載係智障中度，僅智能發展障礙，並非完
    全不能察知對其行為在法律上效果之辨識能力，且依證人甲
    女、乙女前揭證詞可知，被告在甲女同學受告知而望向被告
    後，被告即往後移而停止其性騷擾行為，被告在受乙女喝叱
    「你在看什麼」後亦停止其性騷擾行為，足見被告並非不能
    辨識其行為違法或依其辨識而行為之能力有欠缺或顯著減低
    之情形。
  (二)準此，被告以穿著之長褲內生殖器觸碰甲女臀部，又以膝蓋
    觸碰乙女左大腿外側，並以長褲內生殖器觸碰乙女之性騷擾
    犯行，事證明確，已堪認定，應予依法論科。
參、論罪科刑
一、科刑部分
  (一)核被告對甲女之行為，係犯性騷擾防治法第25條第1 項之意
    圖性騷擾，乘人不及抗拒而為觸摸其臀部之罪。被告多次觸
    碰甲女臀部之行為，係數行為於相當密切接近之時地所為，
    侵害同一之法益，各行為之獨立性極為薄弱，依一般社會健
    全觀念，在時間差距上，難以強行分開，在刑法評價上，應
    視為數個舉動之接續施行之接續犯，而為包括一罪。
  (二)核被告對乙女之行為，係犯性騷擾防治法第25條第1 項之意
    圖性騷擾，乘人不及抗拒而為觸碰其左大腿、左手臂之罪。
    被告觸碰乙女左大腿、左手臂之行為，係數行為於相當密切
    接近之時地所為，侵害同一之法益，各行為之獨立性極為薄
    弱，依一般社會健全觀念，在時間差距上，難以強行分開，
    在刑法評價上，應視為數個舉動之接續施行之接續犯，而為
    包括一罪。
  (三)被告所犯上開二罪間，犯意各別，行為互殊，應予分論併罰
    。
二、科刑部分：爰審酌被告未能尊重他人，竟利用搭乘公車、人
    潮擁擠之際，以其所穿著長褲之生殖器持續觸碰被害人甲女
    之臀部、乙女之左手臂，使被害人感覺噁心，再以膝蓋觸碰
    被害人乙女之左大腿，以使人不悅之觸感滿足自己慾望，犯
    後空言否認犯行，顯未反省，惟念及被告智能障礙，未能完
    全瞭解並適當使用其他抒發慾望之管道等一切情狀，分別量
    處如主文所示之刑，並定其應執行刑併各諭知易科罰金之折
    算標準，以資懲儆。至檢察官具體求處各有期徒刑8 月，定
    應執行1 年2 月之刑度，參諸前揭犯罪情狀及被告智能狀態
    ，稍嫌過重，附此敘明。
肆、綜合以上，應依刑事訴訟法第299 條第1 項前段，性騷擾防
    治法第25條第1 項，刑法第11條前段、第41條第1 項前段、
    第51條第5款，判決如主文。
伍、本案經檢察官曾財和到庭執行職務。
中    華    民    國   100    年    9     月    8     日
                  刑事第十三庭  法  官  楊智守

以上正本證明與原本無異。
如不服本判決應於收受判決後10日內向本院提出上訴書狀，並應
敘述具體理由。其未敘述上訴理由者，應於上訴期間屆滿後20日
內向本院補提理由書(均須按他造當事人之人數附繕本)「切勿逕
送上級法院」。
中    華    民    國   100    年    9     月    8     日
                                書記官  蔡毓琦
附錄本判決論罪科刑法條：
性騷擾防治法第25條第1項：
意圖性騷擾，乘人不及抗拒而為親吻、擁抱或觸摸其臀部、胸部
或其他身體隱私處之行為者，處2 年以下有期徒刑、拘役或科或
併科新臺幣10萬元以下罰金。